【裁判字號】    95,台上,4657
【裁判日期】    950824
【裁判案由】    強盜等罪
【裁判全文】
最高法院刑事判決            九十五年度台上字第四六五七號
    上  訴  人  甲○○
                        號1樓.
                        （另案在臺灣臺北監獄執行）
上列上訴人因強盜等罪案件，不服臺灣高等法院中華民國九十五
年五月二十三日第二審判決（九十四年度上訴字第四０三０號，
起訴案號：臺灣臺北地方法院檢察署九十三年度偵字第二００九
三號），提起上訴，本院判決如下：
    主  文
上訴駁回。
    理  由
一、未經許可，持有其他可發射子彈具有殺傷力之改造手槍及強
盜部分：
按刑事訴訟法第三百七十七條規定：上訴於第三審法院，非以判
決違背法令為理由不得為之；是提起第三審上訴，應以原判決違
背法令為理由，係屬法定要件；如果上訴理由狀並未依據卷內訴
訟資料具體指摘原判決不適用何種法則或如何適用不當，或所指
摘原判決違法情事，顯與法律規定得為第三審上訴理由之違法情
形不相適合時，均應認其上訴為違背法律上之程式，予以駁回。
本件原判決以第一審適用法條不當而撤銷第一審科刑判決，改判
分別論處上訴人甲○○未經許可，持有其他可發射子彈具有殺傷
力之改造手槍（處有期徒刑二年，併科罰金新臺幣十萬元，罰金
如易服勞役，以新臺幣九百元折算一日）、意圖為自己不法之所
有，結夥三人以上、攜帶兇器以脅迫至使不能抗拒，而使他人交
付其物（處有期徒刑八年四月）、未經許可，持有刀械（處有期
徒刑三月）等罪刑（應執行有期徒刑十年，併科罰金新台幣十萬
元，罰金如易服勞役，以新臺幣九百元折算一日；原判決關於未
經許可持有刀械部分，屬不得上訴於第三審之罪，另從程序上駁
回，詳如後述）。上訴人之上訴意旨略稱：（一）原判決事實欄
僅記載：「於民國九十三年十月二十六日晚間某時，上訴人搭乘
由姓名年籍不詳綽號『阿三』之成年男子駕駛車牌號碼不詳之營
業用小客車，再前往搭載蔡正豪、姓名年籍不詳綽號『阿勇』、
『阿江』之成年男子，待五人會合後，上訴人即與蔡正豪、『阿
勇』、『阿三』、『阿江』基於意圖為自己不法所有之犯意聯絡
及行為分擔」，並未認定上訴人於何時產生本件強盜犯意；惟其
理由郤謂：「上訴人於九十三年十月二十六日晚間始另行起意犯
強盜罪」，有判決理由矛盾之違法。（二）本案扣得土造子彈三
顆，但僅試射其中一顆，其餘二顆未經測試，何以能認定有殺傷
力﹖原判決未予說明，自屬理由不備等語。
惟查：原判決依憑上訴人於警詢及偵審中供認犯罪之自白、共同
被告蔡正豪在警詢之供述、證人李正偉在偵查、第一審、陳文慶
於第一審、陳春瑞在偵查中之證言及卷附之內政部警政署刑事警
察局（下稱刑事警察局）九十三年十一月二十四日刑鑑字第０九
三０二二七０七四號槍彈鑑定書乙份等證據資料，認定上訴人有
其事實欄所載之未經許可，持有其他可發射子彈具有殺傷力之改
造手槍及強盜犯行，已於理由內詳敘其調查證據之結果及取捨證
據認定之理由。並就上訴人另辯稱：本件強盜行為與其於九十三
年二月間所犯之強盜犯行，有連續犯關係，而本件持有之改造槍
枝、子彈，亦係八十四年二月間，友人林士期所寄藏槍、彈之一
部分等語，認非可採，詳予指駁。從形式上觀察，原判決並無理
由不備、理由矛盾等違背法令之情形。再依原判決事實欄記載：
「於九十三年十月二十六日晚間某時，上訴人搭乘由姓名年籍不
詳綽號『阿三』之成年男子駕駛車牌號碼不詳之營業用小客車，
再前往搭載蔡正豪、姓名年籍不詳綽號『阿勇』、『阿江』之成
年男子，待五人會合後，上訴人即與蔡正豪、『阿勇』、『阿三
』、『阿江』基於意圖為自己不法所有之犯意聯絡及行為分擔」
，其顯已認定上訴人與蔡正豪、「阿勇」、「阿三」、「阿江」
等人共萌本件強盜犯意之時間，係在渠等會合後之九十三年十月
二十六日晚間，此與理由說明：「上訴人於九十三年十月二十六
日晚間始另行起意持有該槍、彈夥同蔡正豪等人犯強盜罪」，並
無牴觸。上訴意旨（一）執此指摘原判決理由矛盾，顯非依據卷
內資料而為主張。又扣案槍、彈經送請刑事警察局以性能檢驗法
、試射法、動能測試法鑑定，認定送鑑手槍（槍枝管制編號00
00000000號），係仿ＢＥＲＥＴＴＡ廠半自動手槍製造
、更換土造金屬槍管改造而成之改造手槍，機械性能良好，可擊
發適用子彈，具殺傷力；送鑑子彈三顆，均係具直徑約九釐米金
屬彈頭之土造子彈，採樣一顆試射，可擊發，具殺傷力，有該局
九十三年十一月二十四日刑鑑字第０九三０二二七０七四號槍彈
鑑定書乙份在卷可稽（見偵查卷第一０一頁至第一０三頁）；而
由該鑑定書附件（即相片七張）所示，送鑑子彈三顆，其外觀、
彈底情形均屬相同（見同上卷第一０四頁）；則原判決依憑上開
證據資料，認定扣案之土造子彈三顆，均具殺傷力，乃事實審法
院無違於證據法則之採證認事自由判斷職權之合法行使，並未違
法；上訴意旨（二）就此再為單純事實上爭執，自非合法之第三
審上訴理由。綜上所論，上訴人就原判決關於未經許可，持有其
他可發射子彈具有殺傷力之改造手槍及強盜部分之上訴，俱屬違
背法律上程式，均應駁回。
二、未經許可持有刀械部分：
按最重本刑三年以下有期徒刑、拘役或專科罰金之罪，經第二審
判決者，不得上訴於第三審法院，刑事訴訟法第三百七十六條第
一款定有明文。上訴人就原判決關於未經許可持有刀械部分提起
上訴，經核原判決就該部分係撤銷第一審科刑判決，改判仍依槍
砲彈藥刀械管制條例第十四條第三項規定，論上訴人以未經許可
持有刀械罪名；而槍砲彈藥刀械管制條例第十四條第三項之法定
本刑為一年以下有期徒刑、拘役或新臺幣五十萬元以下罰金，屬
於刑事訴訟法第三百七十六條第一款所列之罪，此部分經第二審
判決，自不得上訴於第三審法院，上訴人就該部分竟仍提起上訴
，顯為法所不許，亦應駁回。
據上論結，應依刑事訴訟法第三百九十五條前段，判決如主文。
中    華    民    國  九十五  年    八    月  二十四  日
                      最高法院刑事第十二庭
                          審判長法官  林  永  茂
                                法官  洪  文  章
                                法官  蘇  振  堂
                                法官  蕭  仰  歸
                                法官  何  菁  莪
      本件正本證明與原本無異
                                      書  記  官
中    華    民    國  九十五  年    八    月  二十九  日
                                                      Ｑ


司法院資訊處製作；財團法人民間司法改革基金會備份。
